【裁判字號】    95,易,476
【裁判日期】    950926
【裁判案由】    傷害
【裁判全文】
臺灣板橋地方法院刑事判決               95年度易字第476號
公  訴  人  臺灣板橋地方法院檢察署檢察官
被      告  甲○○
上列被告因傷害案件，經檢察官聲請簡易判決處刑（94年度偵緝
字第1995號），本院認不宜以簡易判決處刑，改適用通常程序，
判決如下：
    主  文
甲○○無罪。
    理  由
一、公訴意旨略稱：被告甲○○與保險業務員即告訴人乙○○因
    招攬保險而認識，被告甲○○於民國94年1 月31日11時許，
    邀請告訴人乙○○至其臺北縣三重市○○○路42號3 樓住處
    內泡茶聊天遭拒，竟基於傷害之犯意，在臺北縣三重市○○
    路○段5 巷大同公園旁，徒手毆打告訴人乙○○，致告訴人
    乙○○受有左大腿紅腫之傷害，因認被告甲○○涉犯刑法第
    277 條第1 項之傷害罪嫌。
二、公訴意旨認被告甲○○涉有上開傷害罪嫌，係以告訴人乙○
    ○之指訴，及臺北縣立醫院出具之驗傷診斷書一紙為其論據
    。訊據被告甲○○堅決否認有何傷害犯行，辯稱：伊的叔公
    在三重市○○路大同公園附近賣粥的店工作，伊去找叔公聊
    天，而告訴人也去那裡拉保險，伊因而有與告訴人見過二次
    面，時間是在93年年底時；但是在94年1 月底的時候伊因為
    剛出院不久，回去雲林靜養，那段時間伊並不在臺北，並沒
    有打告訴人等語。
三、按犯罪事實應依證據認定之，無證據不得認定犯罪事實，刑
    事訴訟法第154 條第2 項定有明文；又按告訴人之告訴，係
    以使被告受刑事訴追為目的，是其陳述是否與事實相符，仍
    應調查其他證據以資審認，最高法院著有52年台上字第1300
    號判例可資參照。經查：被告否認於94年1 月底時有在三重
    市○○路大同公園附近見到告訴人乙○○，卷附臺北縣立醫
    院於94年1 月31日所出具之驗傷診斷書，則僅能證明告訴人
    乙○○於當日經檢驗其左大腿處有紅腫之情形。而告訴人乙
    ○○於94年2 月1 日警詢時指稱「發生是在1 月29日早上9
    時45分許，地點在重陽路三段5 巷大同公園前，頭部疼痛、
    腳部紅腫，有縣立醫院驗傷證明。1 月31日早上11時許我遇
    見該男子，該男子又徒手毆打我頭部」（見臺灣板橋地方法
    院檢察署94年度偵字第10340 號卷第4 頁），嗣於偵查中指
    稱「有一天在大同公園碰到他，他叫我我不理他，把我推到
    旁邊，說為何不理他，我說要報警，他就打我，踹我，我第
    二天才去驗傷」（見臺灣板橋地方法院檢察署94年度緝字第
    10340 號卷第23頁），而於本院審理時則證稱：我被打的那
    一天就是我去驗傷的前一天即94年1 月30日，我是早上大概
    10點左右被打的，‧‧‧被告打我就那一次等語（見本院95
    年6 月27日審判筆錄），嗣再具狀陳稱「本人被甲○○踹打
    是94年1 月29日早上9 點45至10點左右」（見本院卷附之告
    訴人95年7 月25日告訴補充理由狀），則告訴人所指遭被告
    毆打的次數究係一次或二次？時間是在94年1 月29日？1 月
    30日？抑或1 月31日？告訴人所述一再反覆，顯有瑕疵，本
    件僅憑告訴人乙○○前後不一之指述，以及臺北縣立醫院於
    94年1 月31日所出具、記載當日檢驗告訴人乙○○左大腿處
    有紅腫之驗傷診斷書，別無其他積極證據，實難遽認告訴人
    乙○○陳述遭被告毆打乙節是與事實相符。此外，復查無其
    他積極證據足資證明被告有公訴意旨所指之傷害犯行，既不
    能證明被告犯罪，爰依法諭知無罪之判決。
據上論斷，應依刑事訴訟法第452 條、第301 條第1 項，判決如
主文。
本案經檢察官王聖涵到庭執行職務。
中    華    民    國    95    年    9     月    26    日
                  刑事第十三庭  審判長法  官  戴嘉清
                                      法  官  林晏鵬
                                      法  官  陳信旗
以上正本證明與原本無異
如不服本判決應於送達後10日內向本院提出上訴狀
                                      書記官  林文達
中    華    民    國    95    年    9     月    29    日


司法院資訊處製作；財團法人民間司法改革基金會備份。
